臺灣桃園地方法院刑事判決　　　　　　　　　　　　　九十一年度易字第六八七號
　　公　訴　人　臺灣桃園地方法院檢察署檢察官
　　被　　　告　丙○○
　　被　　　告　甲○○
右列被告等因竊盜案件，經檢察官提起公訴（九十一年度偵字第三九二○號），及移
送併案審理（九十一年度偵字第五五五四號），本院判決如左：
    主  文
丙○○、甲○○共同連續竊盜，各處有期徒刑伍月。如易科罰金，均以參佰元折算壹
日。
    事  實
一、丙○○、甲○○等二人前於民國九十年間均因結夥三人以上攜帶兇器竊盜未遂案
    件，經本院於九十一年一月二十九日，以九十年度易字第二六三六號判決各判處
    有期徒刑五月，均尚未執行。詎猶不知悔改，共同基於意圖為自己不法所有之概
    括犯意聯絡，連續（一）於九十一年二月八日下午六時許，自位於桃園縣八德市
    ○○路三二八號之「大東公司」工廠大門旁之小門侵入該無人看管之工廠內，共
    同徒手竊取屬該公司所有之鋁門窗一批（侵入建築物部分未據「大東公司」告訴
    ），得手後正欲離去之際為巡邏員警當場查獲，（二）於九十一年三月十四日上
    午十一時三十分許，在桃園縣桃園市○○路五一七號前之人行道上，共同徒手竊
    取屬交通部公路局（下稱公路局）所有而由桃園縣桃園市公所保管維修之鐵製水
    溝蓋二個，得手後即速載往桃園市○○路一四一號鈺城行，以新台幣三百八十元
    出售予明知為贓物之鄭胡月英（所涉故買贓物罪已由公訴人向本院聲請簡易判決
    處刑，由本院桃園簡易庭以九十一年度桃簡字第四七八號審理中），經潘義豐目
    睹而向巡邏至該處之警員報案而查獲。
二、案先後經桃園縣警察局八德分局、桃園分局報請臺灣桃園地方法院檢察署檢察官
    偵查起訴及移送併案審理。
    理  由
一、訊據被告丙○○、甲○○等二人對於右揭犯罪事實，固均坦承有於右揭時、地，
    共同先後取走鋁門窗一批、鐵製水溝蓋二個，惟均否認有何竊盜之犯行，辯稱「
    大東公司」之大門沒有鎖，那些鋁門窗是別人拆下來放在地上，前開二個鐵製水
    溝蓋是放在馬路旁邊，蓋子上面有土，馬路旁邊是田地，他們沒有偷云云，惟查
    ：（一）前開鋁門窗一批確為「大東公司」所有，「大東公司」工廠之大門有上
    鎖等情，業據被害人「大東公司」之職員乙○○於警訊中指述明確，且縱如被告
    所辯渠二人進入「大東公司」工廠時，該門已遭他人打開一節屬實，惟該些鋁門
    窗非無價值，明顯非屬他人棄置之廢棄物，被告二人既未經所有權人之同意即擅
    自進入他人工廠，取走他人之鋁門窗，難謂渠等無為自己不法所有之意圖，渠二
    人之竊盜犯行明確，渠前開所辯「大東公司」之大門沒有鎖，那些鋁門窗是別人
    拆下來放在地上云云，均不影響渠二人所為之竊盜犯行；（二）又前開二個鐵製
    之水溝蓋為公路局之公物（此觀九十一年度偵字第五五五四號卷第十七頁之水溝
    蓋之照片即明），而由桃園縣桃園市工程課保管維修，此業據證人即桃園市公所
    工程課技佐陳文隆於警訊中證述明確，而觀前揭照片，一眼即可明顯看出前開水
    溝蓋上有「公路公物」四字及公路局之標誌，被告二人於本院審理中又稱該水溝
    蓋未經清洗，渠等豈會不知該二個水溝蓋是公路局所有之公物？再縱使該二個水
    溝蓋已搬離原水溝位置，惟該種物品特殊，或可能因施工關係而搬離原位置，然
    依一般人之經驗判斷，該二個標有「公路公物」字樣之水溝蓋絕不可能是廢棄物
    ，被告二人未經所有人之同意即隨意將之取走，亦難謂渠二人無為自己不法所有
    之意圖，渠等所辯前開二個水溝蓋是放在馬路旁邊，蓋子上面有土，馬路旁邊是
    田地，他們沒有偷云云，顯為事後卸責之詞，不足採信。（三）本件復有「大東
    公司」之職員乙○○出具之贓物領據、桃園市公所技佐陳文隆出具之贓物認領保
    管條及照片共五張等在卷可稽，是本件事證明確，被告二人之竊盜犯行已堪認定
    ，均應予依法論科。
二、核被告丙○○、甲○○所為，均係犯刑法第三百二十條第一項之竊盜罪。被告二
    人就上開竊盜犯行，有犯意聯絡及行為分擔，均為共同正犯。又被告等先後二次
    竊盜犯行，因時間緊接，所犯為構成要件相同之罪，顯係基於概括犯意反覆為之
    ，均為連續犯，依刑法第五十六條規定，均各論以一罪，並均應依法加重其刑。
    爰分別審酌被告等正值盛年，猶不思正途，為一時貪念，竟竊取他人財物，所為
    非是，且犯後猶飾詞卸責，態度欠佳，惟念其等所竊得財物之價值非鉅等一切情
    狀，各量處如主文所示之刑，並均諭知易科罰金之折算標準，以資懲儆。
據上論斷，應依刑事訴訟法第二百九十九條第一項前段，刑法第二十八條、第五十六
條、第三百二十條第一項、第四十一條第一項前段，罰金罰鍰提高標準條例第一條前
段、第二條，判決如主文。
本案經檢察官林鈺雄到庭執行職務。
中      華      民      國    九十一    年      五      月      三十    日
          臺灣桃園地方法院刑事第六庭
                                          法  官  林  春  鈴
右正本證明與原本無異。
如不服本判決，應於判決送達後十日內向本院提出上訴狀( 應附繕本 )，上訴於
臺灣高等法院。
                                          書記官  江  世  亨
中        華        民        國   九十一   年   五   月    三十    日
附論罪科刑依據之法條：
刑法第三百二十條第一項：
意圖為自己或第三人不法之所有，而竊取他人之動產者，為竊盜罪，處五年以下有期
徒刑、拘役或五百元以下罰金。
